臺灣嘉義地方法院民事裁定
111年度抗字第10號 
抗  告  人  簡惠敏  



相  對  人  周榮家  


上列抗告人與相對人間聲請本票准許強制執行事件，抗告人對於
中華民國111年2月23日本院嘉義簡易庭111年度司票字第247號裁
定提起抗告，本院合議庭裁定如下：
    主  文
抗告駁回。
抗告程序費用新臺幣1,000元由抗告人負擔。
    理  由
一、按本票執票人向本票發票人行使追索權時，得聲請法院裁定
    後強制執行。票據法第123條定有明文。次按本票執票人，
    依票據法第123條規定，聲請法院裁定許可對發票人強制執
    行，係屬非訟事件，此項聲請之裁定，及抗告法院之裁定，
    依非訟事件程序，以審查強制執行許可與否，並無確定實體
    上法律關係存否之效力，如發票人就票據債務之存否有爭執
    時，應由發票人提起確認之訴，以資解決（最高法院83年度
    台抗字第227號裁定要旨參照）。又本票發票人所提之時效
    抗辯，既屬實體法律關係存否之抗辯，抗告法院於該非訟程
    序中自不得審酌，且非訟事件之裁定，得不經言詞辯論，抗
    告人提出時效抗辯，相對人或亦有時效中斷事由而不及主張
    ，有礙其防禦之實施，故抗告法院不得審酌其時效抗辯（最
    高法院83年度台抗字第227號、94年度台抗字第90號、臺灣
    高等法院臺南分院104年度非抗字第8號、104年度非抗字第1
    4號裁定意旨參照）。
二、抗告意旨略以：相對人持如附表所示之本票（下稱系爭本票
    ），聲請法院裁定准予強制執行。惟系爭本票絕對應記載事
    項之一，抗告人疏失簽發時未載明無條件擔任支付之憑票准
    於之日期填寫完全，依票據法第11條規定「欠缺本法所規定
    票據上應記載事項之一者，其票據無效。」且依票據法第22
    條之規定，票據上之權利，對本票發票人，自到期日起算；
    見票即付之本票，自發票日起算，3年間不行使，因時效而
    消滅。又相對人於民國111年3月9日遞交民事起訴狀請求確
    認本票債權不存在，為此依法提起抗告，廢棄原裁定等語。
三、經查，相對人在本院原審主張執有抗告人簽發之系爭本票，
    並免除作成拒絕證書，詎到期後經相對人於如附表所示之利
    息起算日（提示日）提示未獲付款，乃依票據法第123條規
    定聲請裁定准許強制執行等情，業據提出系爭本票為證。抗
    告意旨以抗告人未載明無條件擔任支付之憑票准於之日期，
    認系爭本票為無效票據云云，惟系爭本票已記載無條件擔任
    兌付等字，有系爭本票附卷可稽，雖未記載到期日，然依票
    據法第11條第1項但書及第120條第2項之規定，系爭本票為
    見票即付之本票，並非無效票據，就形式觀之，系爭本票已
    符合票據法上之要件，本院原審依上開規定裁定予以准許，
    經核尚無不合。抗告意旨認系爭本票為無效票據，並無可採
    。又抗告意旨以系爭本票已罹於時效指摘原裁定不當，核屬
    對於實體權利存否之爭執，並非本件裁定程序所得審究，依
    首開說明，自應就其爭執之實體事項，另行起訴，以資解決
    。是抗告人提起本件抗告，請求廢棄原裁定，即無理由，應
    予駁回。
四、按非訟事件依法應由關係人負擔費用者，法院裁定命關係人
    負擔時，應一併確定其數額；非訟事件程序費用之負擔，有
    相對人者，準用民事訴訟法有關訴訟費用之規定，非訟事件
    法第24條第1項、第21條第2項分別定有明文。查本件抗告程
    序費用額為新台幣（下同）1,000元，有本院自行收納款項
    統一收據在卷可證，爰依法一併確定本件抗告程序費用額為
    1,000元，應由抗告人負擔，爰裁定如主文。
五、據上論結，本件抗告為無理由，依非訟事件法第46條、第21
    條第2項、第24條第1項，民事訴訟法第495條之1第1項、第4
    49條第1項、第95條、第78條，裁定如主文。
中　　華　　民　　國　　111 　年　　3 　　月　　29　　日
                  民事第一庭審判長法  官  林望民
                                  法  官  吳芙蓉
                                  法  官  黃茂宏
以上為正本係照原本作成。
本裁定不得再抗告。       
中　　華　　民　　國　　111 　年　　3 　　月　　29　　日
                                  書記官　官佳慧
本票附表：至清償日止利息按週年利率6％計算     111年度抗字第10號  編號 發票日  票面金額 （新臺幣） 到期日 利息起算日 （提示日） 票據號碼 備 考 001 93年6月18日 50,000元 未記載 93年12月17日 TH297366  002 93年7月19日 20,000元 未記載 94年1月18日 TH767733  003 93年8月18日 10,000元 未記載 94年2月17日 TH768660  004 93年9月29日 20,000元 未記載 94年3月28日 TH769986